Minutes et répertoires du notaire Nicolas DOURNEL, 1606 - 21 juin 1629 (étude XXXV)
Archives nationales
- Minutes de Nicolas DOURNEL, 1606 - 1718; MC/ET/XXXV/54 - MC/ET/XXXV/597
  - Minutes. 1613, janvier - 1613, juin, janvier 1613 - juin 1613; MC/ET/XXXV/67
    - AGUESSEAU (Francois) écuyer seigneur de Puisieux tr. de Fr. en Auvergne § Procuration pour en son nom faire taxer et liquider les frais voyages et depens auxquels Louis CANE marchand à Argentan a été condamné suivant arrêt du Parlement de Rouen le 26-10-1610, 3 mai 1613; MC/ET/XXXV/67; fol. CIIII/XX/III
      procuration; Argentan (Orne); Aguesseau, François d' (....-1659)
    - LUZARCHES § Déclaration relative à l'adjudication d'une maison située à LUZARCHES, 6 mai 1613; MC/ET/XXXV/67; fol. CIIII/XX/IIII
    - BRONARD (Pierre) gagne denier rue et paroisse Saint-Sauveur 36 ans § mariage de Pierre BRONARD fils de Servois B. gagne denier à Paris avec Blanche DELAMOTHE, fille d'Antoine D. vigneron près Attichy, 30 ans, rue Monconseil, au service de Michel Dufour conseiller en Parlement, 7 mai 1613; MC/ET/XXXV/67; fol. CIIII/XX/V
      contrat de mariage; Bronard, Pierre
    - POTIER D'ETAIN (outils de) § Vente d'utensils de. .. par Nicolas DELAVIGNE maître potier d'étain à Laon à Jean BONY C/on/ dud. métier demeurant chez François LANGLOIS maître potier d'étain demeurant s/ les piliers des Halles moy. 45 Lts, 15 mai 1613; MC/ET/XXXV/67; fol. CIIII/XX/XVII
      acte de vente; potier
    - HUAULT (Nicolas) maître ferailler r. Saint-Martin paroisse Saint-Laurent § mariage de Nicolas HUAULT fils de Thibaut H. maître ferailler en lad. rue, avec Anne DECOREGE, 22 ans fille de René D. laboureur à La Bosse, près Chaumont en Beauvaisis, 16 mai 1613; MC/ET/XXXV/67; fol. II/C/I
      contrat de mariage; Huault, Nicolas
    - ASSELINE (Marie) ep. de Loys Trudelle naguère huissier en la chambre des Ctes § Testament, 17 mai 1613; MC/ET/XXXV/67; fol. II/C/II
      testament; Asseline, Marie
    - PELLETIER (François) domestique de maître Lomeron Com. not. Secr. du R. m/on/ Cons. de Fr et Finance r. Saint-Thomas du Louvre § Désistement de mariage de François PELLETIER avec Hélène RANETON, majeur, r. Saint-Denis à l'enseigne des 3 faucilles, 17 mai 1613; MC/ET/XXXV/67; fol. II/C/II
      contrat de mariage; Pelletier, François
    - PEPIN (Gilles) C/on/ Jardinier fg Saint-Denis paroisse Saint-Laurent § mariage de Gilles PEPIN fils de Guillaume P. manouvrier avec Nicole DUPUIS fille de Charles D. meunier aud. fgs., 19 mai 1613; MC/ET/XXXV/67; fol. II/C/V
      contrat de mariage; Pépin, Gilles
    - CUVILLIER (Nicolas) maître tissutier rubannier rue Saint-Denis paroisse Saint-Leu Saint-Gilles § mariage de Nicolas CUVILLIER fils de Marie de GILLOT veuve de Nicolas C. marchand bourgeois de Paris avec Denise LEBEGUE jouissant de ses droits, fille de Philippe L. marchand bourgeois de Paris, 27 mai 1613; MC/ET/XXXV/67; fol. II/C/XVIII
      contrat de mariage; Cuvillier, Nicolas
    - PELLETIER (Claude) cocher r. de Prunelle paroisse Saint-Eust. § Désistement de mariage d'entre Claude PELLETIER et Jehanne BRETON stipullant pour elle Adrian B. laboureur à la Chapelle s/ Gerberoy en Beauvaisis, son frère, 27 mai 1613; MC/ET/XXXV/67; fol. II/C/XVI
      contrat de mariage; Pelletier, Claude
    - PEINTRE (apprentissage) § Mise en apprentissage durant 6 ans par Jean et Augustin KERAT marchand à Formeri en Picardie, de Jean L. leur fils et frère 14 ans chez Louis BISSON maître peintre, r. Saint-Denis paroisse Saint-Leu Saint-Gilles. Pas de frais d'apprentissage, 1er juin 1613; MC/ET/XXXV/67; fol. II/C/XXIIII
      contrat d'apprentissage; peintre
    - DESCHAMPS (Claude) C/on/ peintre r. Platrière paroisse Saint-Eust. 27 ans natif de Mussey en Champagne § mariage de. .. fils de Jh. D. tonnelier à Mussey avec Hélène DEMORNE, 17 ans, fille de Jullienne BOUCQUILLON veuve de Thomas D. maître peintre. Plusieurs peintres parmi les témoins, 6 juin 1613; MC/ET/XXXV/67; fol. II/C/XXXV
      contrat de mariage; Deschamps, Claude; Demorne, Thomas
    - SAINT LEU Saint-GILLES église § Blaise DONGOIS, maître serrurier rue Darnétal paroisse Saint-Leu Saint-Gilles promet aux marguilliers de l'église de faire au bâtiment neuf de celle-ci tout le gros feu nécessaire à l'exception des formes de vitres moi. 9 l. par cent, 10 juin 1613; MC/ET/XXXV/67; fol. II/C/XLIIII
      Saint-Leu-Saint-Gilles (église); Dongois, Blaise
    - CITEAUX (abbaye de) § Quittance de rentes par Jh. PIERRON religieux profès en l'abbé de CITEAUX suivant la permission qui lui fait concédé par l'abbé et supérieur général de l'ordre et confirmation du 12-4-1611, 10 juin 1613; MC/ET/XXXV/67; fol. II/C/XLV
      quittance; Cîteaux (Côte-d'Or, abbaye de); Saint-Nicolas-lès-Cîteaux (Côte-d'Or)
    - PAJOT (Antoine) sr de la Chapelle S/ Gerberoy maître de requêtes r. Monconseil paroisse Saint-Eust. § Marché de maçonnerie pour sa maison, 17 juin 1613; MC/ET/XXXV/67; fol. II/C/LVI
      marché; Pajot, Antoine
    - PILEUR (Valentine de) veuve de Hardouin FOUCHER conseiller au Parlement r. Pavée paroisse Saint-Paul § Constitution de rentes pour Valentine de PILEUR, 18 juin 1613; MC/ET/XXXV/67; fol. II/C/LVII
      constitution de rente; Pileur, Valentine de
    - LANGLIER (Thomas) marchand frippier demeurant s/ la Tonnellerie majeur § mariage de Thomas LANGLIER fils de Thomas L. marchand à Rouen avec Marguerite LEFEVRE, mineure, fille de mte VALLEE veuve de Vincent L. marchand épicier rue Saint-Denis, 19 juin 1613; MC/ET/XXXV/67; fol. II/C/LXII
      contrat de mariage; Langlier, Thomas
    - PRUDHOMME (Geneviève) § Inv. après décès de Geneviève PRUDHOMME à la requête de Jeh. RIQUIER maître cuisinier r. de la Cossonnerie son mari, 25 juin 1613; MC/ET/XXXV/67; fol. II/C/LXXI
      inventaire; Prudhomme, Geneviève
    - AMIENS § Donation par Anne DOULCET veuve en dernière noce de François GAUMONDOIS soldat des gardes du gouverneur d'AMIENS demeurant Place Maubert à Pierre BILLOT son petit fils âgé de 10 ans, d'une maison située à AMIENS, 26 juin 1613; MC/ET/XXXV/67; fol. II/C/LXXIII
    - MOREAU (Marin) patenôtrier en email marchand verrier r. Saint-Denis paroisse Saint-Nicolas-des-Champs§ mariage de Marin MOREAU avec Madeleine GENETOIS, 19 ans, fille de Jehan G. maître savetier à Mantes, 30 juin 1613; MC/ET/XXXV/67; fol. II/C/IIII/XX/X
      contrat de mariage; Moreau, Marin
    - MOEURS § F/se/ de BOURGLABBE, fille majeure r. du Ch. du guet et Louis CHAUVELIN rue Saint-Victor étant sur le point d'entrer en procès du fait que lad. de B. voulait intervenir contre CH. en raison de liaisons qu'ils avaient eues. De cette union naquis un enfant mort peu après - Depuis, lad. de B. ayant continué, s'est trouve en en comte de nouveau et voulut demander à CH. de prendre l'enfant à sa charge. Ce dernier au contraire l'a délaissée depuis longtemps déjà. L'affaire s'étant aggravée, il fut prouvée que l'enfant à naître n'était pas de CH. mais d'autres hommes auxquels elle s'était prostituée. Cep/t/ pour en terminer, CH. lui paye 300 £. dont s'ait. du 5 avril 1614, 17 décembre 1613; MC/ET/XXXV/67
  - Minutes. 1613, juillet - 1613, décembre, juillet 1613 - décembre 1613; MC/ET/XXXV/68; registre
    - SORÉ (Abel) maître ouvrier horloger rue Darnétal paroisse Saint-Sauveur § Attestation par. .. reconnaissant que Guyon DUNEPART son apprentis. fut à son service depuis le 27-11-1607 ce jour suivant actes des 27-11-1607 et 7-7-1610 et le quitte du temps qui lui reste à faire chez lui, 3 juillet 1613; MC/ET/XXXV/68
      Soré, Abel
    - PRONTE (Claude) § Inv. à la requête de Jean COCQUEREL b de P. r. de la Cossonnerie paroisse Saint-Eustache, 4 juillet 1613; MC/ET/XXXV/68
      inventaire; Pronte, Claude
    - DENUIT (Helye) cordonnier r. de la Croix paroisse Saint-Nicolas-des-Champs§ mariage de Helye DENUIT fils de Charles D. maître cordonnier à Angoulême avec Marie CHORIN fille de Jehan CH. maître et marchand poulailler, 5 juillet 1613; MC/ET/XXXV/68
      contrat de mariage; Denuit, Helye
    - PATIN (Marguerite) veuve de Jh. DELASTRE maître pâtissier oublier ep. seconde noce de Michel VOCANT maître pat. oublier § Inv. après décès de Marguerite PATIN, 13 juillet 1613; MC/ET/XXXV/68
      inventaire; Patin, Marguerite
    - TUILERIES § Vente par Nicolas HENRY jardinier au Palais des TUILERIES à Hubert H. son frère, laboureur des droits succ. lui appartenant comme héritier pour 1/2 de Girard H. et Suzanne FRICQUET leur père et mère moy. 60 £ts, 15 juillet 1613; MC/ET/XXXV/68
    - ENRARD (Antoine) Manouvrier r. du cimetière paroisse Saint-Nicolas-des-Champs§ Inv. après décès de Antoine ENRARD à la requête de Huberde CHERON son épouse, 26 juillet 1613; MC/ET/XXXV/68
      inventaire; Enrard, Antoine
    - SAINT LEU Saint-GILLES église § quittance, par Christophe DESCHAMPS, maître maçon aux marguilliers de. .. pour travaux exécutés en lad. église conformément au marché du 10 février dernier, 27 juillet 1613; MC/ET/XXXV/68
    - SOUS MAZANNE (terre de) pays de Verdunnois § Déclaration concernant le vente de terre de SOUS MAZANNE, 27 août 1613; MC/ET/XXXV/68
      acte de vente; déclaration; Sous Mazanne, terre de
    - MERLIN (Ferrand) praticien r. de la Calandre 28 ans natif de Montpellier § mariage de Ferrand MERLIN avec Marie GIRARD, majeure, fille à Georges G. marchand à Compiègne en Picardie, 31 août 1613; MC/ET/XXXV/68
      contrat de mariage; Merlin, Ferrand
    - SAINT LEU Saint-GILLES église § Délibération des marguilliers concernant un marché de Charpenterie conclu, avec Christophe DESCHAMPS, le 10 février dernier., 5 septembre 1613; MC/ET/XXXV/68
    - FAVIER (Girault) Contrôleur des Finances à Calais demeurant à Amiens § Quitt. de rentes par Girault FAVIER procureur de Jh. de CARVOISIN et Jline de LOUVENCOURT son ep., 5 septembre 1613; MC/ET/XXXV/68
      quittance; Favier, Girault
    - Bail pour 3 ans fait par Pierre Huart I, notaire au Châtelet, demeurant rue Saint-Denis, paroisse Saint-Leu -Saint-Gilles, à Jean Nail, marchand bourgeois de Paris, demeurant aussi rue Saint-Denis, d'une maison sur le derrière sise en ladite rue Saint-Denis, devant l'hôpital Saint-Jacques, moyennant 200 l. de loyer annuel., 13 septembre 1613; MC/ET/XXXV/68
      bail; Saint-Denis (rue); Huart, Pierre (l'aîné); Nail, Jean; commerçant; notaire
    - SAINT LEU Saint-GILLES église § Devis et marché de Charpenterie pour le grand comble de l'église. .., 22 septembre 1613; MC/ET/XXXV/68
      devis; marché; Saint-Leu-Saint-Gilles (église)
    - BOULLET (Simonne) § Inventaire à la requête de Nicolas GASTINET contrôleur de cuir, tuteur de Madeleine G. sa fille, 17 ans, 26 septembre 1613; MC/ET/XXXV/68; fol. VI/XX/IX
      inventaire; Boullet, Simonne
    - HUMBELOT (Olivier) Procureur au Châtelet rue Darnetal paroisse Saint-Leu Saint-Gilles § Testament, 6 octobre 1613; MC/ET/XXXV/68; fol. XXV
      testament; Humbelot, Olivier
    - MANGIS (Gabrielle) jardinier du Pré Saint-Gervais paroisse de Pantin § mariage de Gabrielle MANGIS avec Antoinette MAINGOT fille de Nicolas M. gagne denier au fg Saint-Honoré et Jhne MAQUETTE son ep., 9 octobre 1613; MC/ET/XXXV/68; fol. XL
      contrat de mariage; Mangis, Gabrielle
    - HUMBELOT (Olivier) Procureur au Châtelet § Inventaire après décès, 11 octobre 1613; MC/ET/XXXV/68
      inventaire; Humbelot, Olivier
    - COLLIN (Pierre) vigneron à Charly-sur-Marne § mariage de Pierre COLLIN fils de Robert C. messager ordinaire de Charles à Paris, avec Denise DELAFOSSE fille de Pierre D. vigneron à Pavan près Charly, 12 octobre 1613; MC/ET/XXXV/68; fol. LVII
      contrat de mariage; Collin, Pierre
    - LECONTE (Pierre) maître Chapelier r. de la Vannerie paroisse Saint-Gervais § mariage de Pierre LE CONTE avec Marguerite Bernard, 18 ans, fille de Pierre B. maître menuisier, 13 octobre 1613; MC/ET/XXXV/68; fol. LIX
      contrat de mariage; Leconte, Pierre
    - TRUBERT (Dominique) maître tapissier contrepointier r. Saint-Denis paroisse Saint-Leu Saint-Gilles § Mise en apprentissage durant 6 ans chez. .. de Denis BONHOUR, 15 ans, fils de Jh. B. charon à Denicourt près Beauvais Pas de frais d'apprentis., 14 octobre 1613; MC/ET/XXXV/68; fol. LX
      contrat d'apprentissage; Trubert, Dominique
    - LEVASSEUR (Sebastien) cordonnier à Noville en Beauvaisis 20 ans § mariage de Sebastien LEVASSEUR Jh. LEVASSEUR le b. en Beauvaisis, avec Noelle LEVASSEUR, 20 ans, fille de Claude LEVASSEUR maître peintre et vitrier à Marne, 20 octobre 1613; MC/ET/XXXV/68
      Levasseur, Sebastien
    - RENTILLY (Nicolas de) marchand mercier r et paroisse Saint-Sauveur § mariage de Nicolas de RENTILLY fils de Guillaume de R marchand en lad. rue, avec Catherine LANIER fille de Thomas L. m/r/ cardeur, drapier drappant, 27 octobre 1613; MC/ET/XXXV/68
      contrat de mariage; Rentilly, Nicolas de
    - BOBIERE (Fremin) Compagnon tissutier rubannier entre les ports Saint-Martin et du Temple § mariage de Fremin BOBIERE avec Marie LESUEUR fille de François L. maître tissutier rue Pommier, 2 novembre 1613; MC/ET/XXXV/68
      contrat de mariage; Bobière, Frémin
    - DELACHESNAYE (Spire) valet de chambre du Sr de Bonchevalier § Inv. à la requête du procureur de Isabeau DOUBLET son ép., 21 novembre 1613; MC/ET/XXXV/68
      inventaire; Delachesnaye, Spire
    - LE GRAS (Charles) Chevalier; Frère servant d'armes à Malte, rue des Prouvaires. § Accords relatifs à un procès entre Charles LE GRAS, et Marin CHANTECLER, laboureur à Massy, 23 novembre 1613; MC/ET/XXXV/68
      accord; Legras, Charles
    - GABOURY (Jehan) tapissier ordinaire du Roi § Antoine GAYAND secrétaire de la chambre du R. r. des Ménétriers paroisse Saint-Josse confesse que .. lui a prêté il y a un mois 3 pièces de tapisserie pour servir le jour de ses noces et qu'il les lui rendre des 8 jours, 28 novembre 1613; MC/ET/XXXV/68
      Gaboury, Jehan
    - PEINTRE (apprentissage.) § Charles LAURENT et François BENARD maître peintres, jurés dud. métier, suivant le jugement donné du procureur du R. au Châtelet de P. le 10 de ce mois entre Jean. LESPERON maître peintre et Michel ROGER son apprentis reconnaissance avoir mis en apprentissage led. ROGER J... 13-11-1615 chez Sébastien PATY maître peintre r. de la juiverie paroisse de la Madeleine en la Cité qui sont tenu de lui payer 8 L. 'quand il aura affaire', 12 décembre 1613; MC/ET/XXXV/68
      contrat d'apprentissage; reconnaissance; peintre
    - AGUESSEAU (Francois) écuyer seigneur de-Puisieux Tr. de Fr. en Auvergne § Bail durant 9 ans par Francois AGUESSEAU de divers heritages dépendant de la terre de PUISIEUX, 12 décembre 1613; MC/ET/XXXV/68
      bail; Aguesseau, François d' (....-1659) (?)
    - SOINS MEDICAUX § Nicolas FOURNIER dit LA MOTHE tailleur d'habits rue Tireboudin, promet à Bertrand HEDOUIN voiturier par terre de penser et médicamenter Jean M. son fils de la maladie vénérienne dont il est atteint moy. 27 L, 21 décembre 1613; MC/ET/XXXV/68
    - SAINT LEU Saint-GILLES église § Accords, entre Christophe DESCHAMPS, et les marguilliers portant consentement par ce dernier de la somme de 40 l. le toise de maçonnerie pour le rehaussement qui a été fait des seconds vues de l'accroissement en cours en lad. église, 26 décembre 1613; MC/ET/XXXV/68
      accord; Saint-Leu-Saint-Gilles (église); Deschamps, Christophe
    - SAINT LEU Saint-GILLES église § Christophe DESCHAMPS, maître maçon, confesse avoir reçu des marguilliers de. .. 360 l pour travaux de couverture de pierre de charts de 2 chapelles d'accroissement de lad. chapelle, 26 décembre 1613; MC/ET/XXXV/68
    - SAINT LEU Saint-GILLES église § Quittance, par Christophe DESCHAMPS, maître maçon rue et paroisse Saint-Sauveur, aux marguilliers de l'église. de 3600 l. outre les 6600 l. déjà reçues pour les travaux faits lors de l'agrandissement du bâtiment suivant marché du 10-2, 26 décembre 1613; MC/ET/XXXV/68
    - HAGRON (Antoinette) veuve de Jehan PION r. Bg. Labbé paroisse Saint-Leu Saint-Gilles § Testament, 26 décembre 1613; MC/ET/XXXV/68
      testament; Hagron, Antoinette
  - Minutes. 1614, janvier - 1614, juin, janvier 1614 - juin 1614; MC/ET/XXXV/69; Document détérioré.
    Manque(s) constaté(s) dans cet article:
    Non communicable.
    - LE ROSSIGNOL (Jacques) maître miroitier lunettier r. Aux Ours paroisse Saint-Leu Saint-Gilles § mariage de .. fils de Jh. LER. laboureur en la paroisse de Saint-Denis de Maisoncelle diocèse de Bayeux avec Jacquette PATRY fille de Helye P. marchand à Orléans, 13 janvier 1614; MC/ET/XXXV/69; fol. XVIII
      contrat de mariage; Le Rossignol, Jacques
    - LUZARCHES § Vente de terres situées à LUZARCHES, 13 janvier 1614; MC/ET/XXXV/69; fol. XVII
    - ST SEPULCRE (église et confrairie du) rue Saint-Denis § Constitution de rentes par les gouverneurs et administrateur d'église et confrairie du Saint-SEPULCRE, 14 janvier 1614; MC/ET/XXXV/69
      constitution de rente; St Sepulcre, église et confrairie du
    - DEVISSANT (Jean) natif de Venise travaillant à la Verrerie du fg Saint-Germain 26 ans § mariage de. .. avec Laurence SEIGNEUR Vve de Thomas LAMY marchand drappier drappant à Epenon, demeurant rue Saint-Denis à l'enseigne de la Cage paroisse Saint-Laurent, 15 janvier 1614; MC/ET/XXXV/69; fol. XXII
      contrat de mariage; Devissant, Jean
    - LE PAULTRE (Adrian) maître menuisier r. des Gravilliers paroisse Saint-Nicolas-des-Champs§ Mise en apprentissage durant 5 ans chez Adrian LE PAULTRE de Antoine FESTE, 14 ans fils d'Adrian F. gagne denier r. des Gravilliers paroisse Saint-Nicolas-des-ChampsPas de frais d'apprentissage, 16 janvier 1614; MC/ET/XXXV/69; fol. XXX
      contrat d'apprentissage; Le Paultre, Adrian
    - VERRERIE (marché de) § Nicolas MALLARD, marchand de verre à Tardet au Perche, confesse avoir vendu à Guillaume LEROY et Pierre BARBÉ, maître palendriers d'émail et marchands verriers, de lui faire divers fournitures de verres, 18 janvier 1614; MC/ET/XXXV/69; fol. XXXII
      marché; Mallard, Nicolas; Leroy, Guillaume; Barbé, Pierre; maître verrier
    - DELOUVAIN (Jean) marchand bourgeois de Paris r. Saint-Denis, enseigne du boisseau paroisse Saint-Sauveur § Inventaire de communauté de biens d'entre et Marie GUERIN son ép., 23 janvier 1614; MC/ET/XXXV/69; fol. XXXVIII
      inventaire; Delouvain, Jean
    - LUSIGNAN (Guy de) de Saint-Gelais seigneur de Lauzac chevalier de l'Ordre du Roi conseiller en ses Conseils r. de la Bucherie paroisse Saint-El. dudit § Constitution de rentes, 29 janvier 1614; MC/ET/XXXV/69; fol. XLVII
      constitution de rente; Lusignan, Guy de
    - FILLES PENITENTES (monastère) r. Saint-Denis § Réception de Marie BARRE, aveugle fille de René B. Procureur en Pt et Louise GUILLEMET son ep. au Monastère des FILLES PENITENTES moy. 3000 L., 30 janvier 1614; MC/ET/XXXV/69; fol. LI
      Filles Penitentes, monastère
    - HORLOGERIE (marché d') § Jean POTRON C/on/ horloger rue Darnétal paroisse Saint-Leu Saint-Gilles promet à Abel SORÉ maître horloger, de lui fournir 7 horloges d'estande et 4 tourne broche servant à tourner rots moi. 22 lts, 7 février 1614; MC/ET/XXXV/69; fol. LXII
      Potron, Jean; Soré, Abel
    - DESTAMPES (Jacques) chevalier sr d'Aplincourt et de Bauran § Fourniture de Pierre de Vergelé de Torssy pour Jacques DESTAMPES par un carrier demeurant à Torey près Saint-Leu d'Essorent, 8 février 1614; MC/ET/XXXV/69; fol. LXIII
      Destampes, Jacques
    - MITOUARDE (Aimée) r. Saint-Denis paroisse Saint-Sauveur § Testament, 16 février 1614; MC/ET/XXXV/69; fol. LXXIII
      testament; Mitouarde, Aimée
    - SAINT LEU Saint-GILLES église § Quittance aux marguilliers, par Christophe DESCHAMPS, maître maçon de la somme de 1800 l. pour les travaux qu'il a fait lors de l'agrandissement des bâtiments suivant marché sur 10 février 1613, 22 février 1614; MC/ET/XXXV/69; fol. IIII/XX/
    - ST LEU Saint-GILLES (église) § Déclaration des marguilliers relative aux bénéfices provenant de la communication de la chasse de Saint-Leu par laquelle ils attestent que leur emploie est destiné aux travaux d'agrandisseur de l'église, 23 février 1614; MC/ET/XXXV/69; fol. IIII/XX/II
    - BITHOUZE (Etienne) marchand de chevaux rue du Regard paroisse Saint-Sauveur 27 ans § mariage de Etienne BITHOUZE fils de feu Claude B. marchand de chevaux à Paris avec Marie BLANCHET fille de Philippe SOUVIGNAC veuve de Nicolas BL. marchand, épouse en seconde noce de Morin SOLLY marchand à Paris, 2 mars 1614; MC/ET/XXXV/69; fol. IIII/XX/VII
      contrat de mariage; Bithouze, Etienne
    - PINGRÉ (Antoine) religieux novice au couvent des Capucins de Meudon § Testament de Antoine PINGRÉ avant de faire profession aud. couvent. fils demeurant Guillaume PINGRE marchand b de P. et Agnès ou CREIL son ép., 5 mars 1614; MC/ET/XXXV/69; fol. IIII/XX/X
      testament; Pingré, Antoine
    - ST LEU Saint-GILLES (église) § Assemblée des marguilliers pour s'informer si Charles LEGAIS prêtre exerçant la charge de vicaire en lad. église et bien en lad. charge conformément à l'ordonnance et à la coutume, 12 mars 1614; MC/ET/XXXV/69; fol. C
    - SAINT LEU Saint-GILLES église § Blaise DONGOIS, maître serrurier promet aux marguilliers de. .. de faire tous travaux qu'il conviendra pour les formes de vitres de l'accroissement de lad. église moi. 15 l. par cent de fer, 17 mars 1614; MC/ET/XXXV/69; fol. CIIII
    - ST LEU Saint-GILLES (église) § Interpellation par les marguilliers de Nicolas ROUGEART prêtre habitué, chapelain, de l'église pour recevoir de lui un récépissé de la chasse Saint-Leu Saint-Gilles qui est en une pte armoire dont R. à la clef et charge conformément à l'avocat ou P/t/ du 4-1-1563. Refus par led. R. de leur délivrer le récépissé, 17 mars 1614; MC/ET/XXXV/69; fol. IIII/XX/XIX
    - DELASTRE (Jean) + maître pâtissier oublier § Compte entre ses 2 héritiers, 2 avril 1614; MC/ET/XXXV/69; fol. CXIX
      Delastre, Jean
    - POISSON (Louis) maître peintre r. Saint-Denis paroisse Saint-Len Saint-Gilles § Bail durant 3 ans à .. de divers lieux dépendant d'une maison en lad. rue moy. IX/XX/ £. par an, 3 avril 1614; MC/ET/XXXV/69; fol. VI/XX/I
      bail; Poisson, Louis
    - DESCHAMPS (Pierre) + b de P. r. de la Truanderie paroisse Saint-Eust. § Inv. après décès de Pierre DESCHAMPS à la requête de Jeanne MANNISSIER son ép. et de ses enfants, 3 avril 1614; MC/ET/XXXV/69; fol. VI/XX/
      inventaire; Deschamps, Pierre
    - MANCHON (Jean) + mercier à Amiens § Testament de Pasquette VO ?. veuve de Jean MANCHON dame paroisse Saint-Leu Saint-Gilles, 8 avril 1614; MC/ET/XXXV/69; fol. VI/XX/XII
      testament; Manchon, Jean
    - LUZARCHES (egl. coll. Saint-Damien de) § 2 actes conclus par le fabrique de egl. coll. Saint-Damien de LUZARCHES concernant adjudication d'une maison aud. lieu, 10 avril 1614; MC/ET/XXXV/69; fol. VI/XX/XIIII et XV
      Luzarches, egl. coll. Saint-Damien de
    - LESCUIER (Jeanne) veuve de Jean CRONIER § Inv. après décès de Jeanne LESCUIER à la requête de Antoine DU PEROY maître livreur d'or et d'arg son exécuteur testamentaire, 11 avril 1614; MC/ET/XXXV/69; fol. VI/XX/XVII
      Lescuier, Jeanne
    - LE POT (Jean) religieux novice au couvent des Capucines de Meudon § Testament avant de faire sa profession fils de feux Charles LE POT marchand b. d'Amiens et Marie BRIANT son ép. Compte de tutelle en suite, 12 avril 1614; MC/ET/XXXV/69; fol. VII/XX/
      testament; Le Pot, Jean
    - PREVOST Saint-(Michel) marchand mercier r. Saint-Martin paroisse Saint-Laurent natif de Guetigné près hauts § mariage de Michel PREVOST avec Catherine PIEDELEU veuve de Claude REMY tisserand en toile au Plessis Leveque demeurant r. au Febvre paroisse Saint-Martial en la Cité, 13 avril 1614; MC/ET/XXXV/69; fol. VII/XX/II
      contrat de mariage; Prévost Saint-(Michel
    - COLLART (Claude) manouvrier en la Cour des Miracles paroisse Saint-Sauveur § Testament, 14 avril 1614; MC/ET/XXXV/69; fol. VII/XX/III
      testament; Collart, Claude